# 不同利息收入在编制现金流量表时如何列支

提问人：931289671 时间：2020-04-21 13:16:51
请教陈版： 1 、企业有大金额的专门借款，因专门借款本金发生的利息金额在编制现流时计入“分配股利、利润或偿付利息支付的现金”中，那资本化期间闲置资金的利息收入计入哪里呢，是作为“分配股利、利润或偿付利息支付的现金”的抵减项目；还是计入哪里？ 2 、如果是一般借款产生较大金额的利息收入呢？此部分应如何列支？

回答人：chenyiwei
1 、资本化期间内闲置专门借款资金用于暂时性对外投资的收益应列入“取得投资收益收到的现金”或者“收到其他与投资活动有关的现金”等，不与“分配股利、利润或偿付利息支付的现金”相抵销。
2 、一般借款资金产生的利息收入同上。